【裁判字號】    99,簡上,255
【裁判日期】    990831
【裁判案由】    詐欺
【裁判全文】
臺灣高雄地方法院刑事判決             99年度簡上字第255號
上  訴  人
即  被  告  甲○○
上列上訴人因詐欺案件，不服本院於中華民國99年4 月22日所為
98年度審簡字第4791號第一審刑事簡易判決（聲請簡易判決處刑
案號：98年度偵字第21657 號），提起上訴，本院管轄之第二審
合議庭判決如下：
    主  文
上訴駁回。
甲○○緩刑貳年。
    事實及理由
一、證據能力部分：按被告以外之人於審判外之言詞或書面陳述
    ，除法律有規定者外，不得作為證據；被告以外之人於審判
    外之陳述，雖不符刑事訴訟法第159 條之1 至同條之4 之規
    定，而經當事人於審判程序同意作為證據，法院審酌該言詞
    陳述或書面陳述作成時之情況，認為適當者，亦得為證據。
    當事人、代理人或辯護人於法院調查證據時，知有刑事訴訟
    法第159 條第1項 不得為證據之情形，而未於言詞辯論終結
    前聲明異議者，視為有前項之同意，刑事訴訟法第159 條第
    1 項、第159 條之5 分別定有明文。查本判決所引用之其他
    各項據以認定事實之傳聞性質，被告及公訴人於本院言詞辯
    論終結前，均不爭執而未曾聲明異議，本院審酌該等言詞及
    書面陳述作成時之情況，並無出於任意性或不正取供，或違
    法或不當情事，且客觀上亦無不可信之情況，堪認為適當，
    揆諸前開說明，依法均有證據能力，合先敘明。
二、本案經本院審理結果，認第一審判決之認事用法及量刑均無
    不當，應予維持，除於證據部分補充「被告甲○○於本院審
    理中之自白」外，餘均引用如附件第一審判決書（包括檢察
    官聲請簡易判決處刑書）記載之事實、證據及理由。
三、上訴人即被告甲○○以未幫助他人犯罪為由，提起本件上訴
    ，惟上訴人於本院審理時業已坦承犯行，而原審以被告罪證
    明確，依刑法第30條第1 項前段、第2 項、第339 條第1 項
    、第41條第1 項前段、刑法施行法第1 條之1 ，並審酌被告
    無前案紀錄及被害人遭詐騙之金額等一切情狀，量處有期徒
    刑3 月，並諭知易科罰金之折算標準，其認事用法並無違誤
    ，量刑亦稱妥適，被告提起上訴指摘原審判決有誤，為無理
    由，應予駁回。另查，被告前未曾因故意犯罪受有期徒刑以
    上刑之宣告，有臺灣高等法院被告前案紀錄表1 份在卷可查
    ，茲念其因一時短於思慮始誤罹刑章，且犯後坦承犯行，深
    知悔悟，復已與被害人達成和解，被害人亦表明願予被告自
    新機會，不再追究被告一切責任，此有日盛銀行匯款申請書
    收執聯、本院辦理刑事案件電話記錄查詢表各1 紙（見本院
    卷一第36頁至第37頁）附卷可參，本院綜合前情，認被告經
    此教訓後，當知警惕，應無再犯之虞，被告所受之刑以暫不
    執行為適當，是併予宣告緩刑2 年，以啟自新。
據上論斷，應依刑事訴訟法第455 條之1 第1 項、第3 項、第36
8 條、第364 條、第373 條，刑法第74條第1 項第1 款，判決如
主文。
本案經檢察官鄧藤墩到庭執行職務。
中    華    民    國    99    年    8     月    31    日
                  刑事第七庭    審判長法  官  陳  箐
                                      法  官  林依蓉
                                      法  官  簡佩珺
以上正本證明與原本無異。
如不服本判決應於收受送達後十日內向本院提出上訴書狀，並應
敘述具體理由；其未敘述上訴理由者，應於上訴期間屆滿後二十
日內向本院補提理由書（均須按他造當事人之人數附繕本）「切
勿逕送上級法院」。
中    華    民    國    99    年    8     月    31    日
                                      書記官  蕭家玲
附錄犯罪科刑法條：
中華民國刑法第30條
（幫助犯及其處罰）
幫助他人實行犯罪行為者，為幫助犯。雖他人不知幫助之情者，
亦同。
幫助犯之處罰，得按正犯之刑減輕之。
中華民國刑法第339條
（普通詐欺罪）
意圖為自己或第三人不法之所有，以詐術使人將本人或第三人之
物交付者，處 5 年以下有期徒刑、拘役或科或併科 1 千元以下
罰金。
以前項方法得財產上不法之利益或使第三人得之者，亦同。
前二項之未遂犯罰之。

司法院資訊處製作；財團法人民間司法改革基金會備份。
